【裁判字號】    97,抗,77
【裁判日期】    970219
【裁判案由】    回復原狀
【裁判全文】
臺灣高等法院臺中分院民事裁定  97年度抗字第77號
抗  告  人  甲○○
上列抗告人因與相對人臺灣銀行股份有限公司間回復原狀強制執
行事件，聲請訴訟救助，對於中華民國96年12月20日台灣苗栗地
方法院96年度執聲字第92號所為裁定提起抗告，本院裁定如下：
    主  文
抗告駁回
抗告程序費用由抗告人負擔。
    理  由
一、按提起抗告，應依民事訴訟法第77條之18前段規定預納裁判
    費新臺幣1,000元，此乃必須具備之程式。又抗告不合法者
    ，應以裁定駁回之，但其情形可以補正者，固應定期間先命
    補正，民事訴訟法第444條第1項、第495條之1第1項定有明
    文；惟依書狀上之記載可認抗告人明知抗告要件有欠缺者，
    法院得不行民事訴訟法第442條第2項及第444條第1項但書之
    程序，無庸定期間命其補繳裁判費即得逕行駁回抗告，民事
    訴訟法施行法第9條可資參照。
二、抗告意旨雖請求：廢棄原裁定及限期10天之內全部完整的回
    復原狀交出大門鑰匙歸還所有人、相對人聲請強制拍賣程序
    予拍定人劉正環強制移轉登記為所有權人依法無據、有誤，
    相對人應負所有一切損害賠償責任，所有稅賦事項及所有的
    規費事項全部均由相對人負擔，所有的訴訟費用、執行費用
    、回復原狀費用點交費用律師費用全部均由相對人負擔及請
    求法院強制點交歸還所有權等，然抗告人即原審聲請人於本
    案並未提出適於強制執行之執行名義，其請求回復原狀、歸
    還鑰匙及損害賠償等請求，又屬實體爭訟，非執行法院所得
    審理，與訴訟救助之事項亦顯不相當，且抗告人據以聲請之
    96年執字第8389號損害賠償強制執行事件，業經原法院以其
    未提出執行名義而裁定駁回，且因抗告人未提起抗告而於96
    年9月23日確定在案，已無案件之繫屬，抗告人就已終結之
    案件再聲請訴訟救助亦無必要，原法院因此駁回其聲請，洵
    無不合。
三、本件抗告人提起抗告之同時，固同時聲請訴訟救助，然如前
    審所述，本件抗告人雖聲請強制執行，但因欠缺執行名義，
    業經原法院96年執字第8389號裁定駁回確定，其所抗告之強
    制執行事件既已訴訟終結，自無再請求訴訟救助之必要，抗
    告意旨請求損害賠償、交還鑰匙及回復所有權移轉登記，又
    屬實體爭訟，無從依強制執行程序解決，本件既無可據以聲
    請強制執行之執行名義，抗告程序已有欠缺，本院即可不待
    命補繳抗告費即裁定駁回其抗告，況其訴訟救助之聲請復經
    本院以97年度聲字第21號裁定駁回，依民事訴訟法第109條
    之1規定之反面解釋，本院自無須待駁回訴訟救助聲請之裁
    定確定即得駁回其抗告。此外，抗告人又無法提出任何執行
    名義以補正其抗告程序之瑕疵，其抗告自屬無理由，應予駁
    回。
四、據上論結，本件抗告為無理由，爰依民事訴訟法第495條之1
    第1項、第449條第1項、第95條、第78條，裁定如主文。
中    華    民    國    97    年    2     月    19    日
                  民事第二庭    審判長法  官  邱森樟
                                      法  官  翁芳靜
                                      法  官  謝說容
以上正本係照原本作成。
再為抗告應以適用法規顯有錯誤為理由，並經本院之許可，該許
可以原裁定所涉及之法律見解具有原則上之重要性者為限。
如提起再抗告者應於裁定送達後10日內向本院提出抗告理由狀（
須按照他造人數附具繕本）並繳納抗告裁判費新臺幣1,000元，
同時委任律師或具有律師資格之關係人為代理人。
                                      書記官  胡美娟
中    華    民    國    97    年    2     月    19    日
                                                      Ｍ


司法院資訊處製作；財團法人民間司法改革基金會備份。
